臺灣臺南地方法院刑事判決　　　　　　 100年度易字第1104號
公　訴　人　臺灣臺南地方法院檢察署檢察官
被　　　告　翁和男
上列被告因竊盜案件，經檢察官提起公訴（100年度營偵字第115
5號）， 被告就被訴事實為有罪之陳述，本院裁定進行簡式審判
程序，判決如下：
    主  文
翁和男犯攜帶兇器、毀壞門扇及安全設備、侵入住宅竊盜罪，處
有期徒刑拾月。
    事  實
一、翁和男因違反毒品危害防制條例案件，於民國九十四年十一
    月二十二日，經臺灣高等法院臺南分院以九十四年度上訴字
    第八八八號判決有期徒刑一年確定，嗣於一００年六月十三
    日，經臺灣高等法院臺南分院以一００年度聲減字第十四號
    裁定減刑為有期徒刑六月確定；因竊盜、傷害案件，於九十
    六年一月二十二日，經臺灣高等法院臺南分院以九十五年度
    上訴字第一二五０號判決有期徒刑四年、七月確定；因違反
    毒品危害防制條例案件，於九十五年四月十七日經臺灣嘉義
    地方法院以九十五年度訴字第一三三號判決有期徒刑一年二
    月、三月，並定應執行有期徒刑一年四月確定；上開竊盜、
    傷害及違反毒品危害防制條例案件定應執行有期徒刑一年四
    月部分，於九十六年七月二十七日經臺灣嘉義地方法院以九
    十六年度聲減字第六二０號裁定，就違反毒品危害防制條例
    部分減為有期徒刑七月、一月又十五日、傷害部分減為三月
    月又十五日，並與未經減刑判處有期徒刑四年之竊盜部分，
    定應執行有期徒刑四年八月確定，且與前開違反毒品危害防
    制條例經判處有期徒刑一年，嗣經減刑為有期徒刑六月部分
    接續執行，於九十九年七月九日因縮短刑期假釋出監，假釋
    期間付保護管束，後經撤銷假釋，並於一００年四月二十九
    日入監執行殘刑三月又五日及另案違反毒品危害防制條例經
    法院判處之有期徒刑二年四月及三月（不構成累犯）。
二、詎翁和男仍不知悔改，意圖為自己不法之所有，於一００年
    三月三日上午某時，前往顏麗雪位於臺南市○○區○○里○
    ○路三二巷七號住處，徒手破壞該處後門紗窗及推倒木質後
    門後，侵入上開處所內，再攜於屋內所拾起客觀上足對人之
    生命、身體、安全構成威脅之兇器螺絲起子一支，毀壞構成
    上開處所二樓臥房房門一部之喇叭鎖之部分，並入內竊取顏
    麗雪置於該臥室電視櫃內之現金新臺幣一千餘元及臺灣銀行
    、郵局、新營農會等存摺，嗣得手後，翁和男將前揭存摺丟
    棄於不詳處所，且逃離上開處所。而後顏麗雪於一００年三
    月三日下午五時三十分許返家後，發現上開存摺等物遭竊，
    遂報警究辦，且經警在上開住處防火巷後門地板上採證時，
    發現可疑煙蒂一根，隨即將該煙蒂送驗，鑑驗結果為上開煙
    蒂之ＤＮＡ與翁和男之ＤＮＡ－ＳＴＲ型別相同，始循線查
    獲上情。
三、案經臺南市政府警察局新營分局報告臺灣臺南地方法院檢察
    署檢察官偵查起訴。
    理  由
一、上揭犯罪事實業據被告翁和男於警詢、偵查及本院審理時坦
    承不諱，核與證人顏麗雪證述之情節大致相符，復有臺南市
    政府警察局新營分局刑案現場勘查圖一紙、刑案現場照片二
    十四幀及臺南市政府警察局新營分局證物清單一紙附卷（詳
    警卷第三六頁至第四九頁）可稽。另警方在上開住處防火巷
    後門地板上採證發現之可疑煙蒂一根，經送請鑑驗，其結果
    為上開煙蒂之ＤＮＡ與翁和男之ＤＮＡ－ＳＴＲ型別相同，
    有臺南市政府警察局一００年五月五日南市警鑑字第一００
    二二００六八四號鑑驗書一紙在卷（詳警卷第三五頁）可參
    。基上，堪認被告自白核與事實相符，其上開竊盜犯行堪予
    認定，自應依法論罪科刑。
二、按刑法第三百二十一條第一項第三款之攜帶兇器加重竊盜罪
    ，係以行為人攜帶兇器竊盜為其加重條件，此所謂兇器，其
    種類並無限制，凡客觀上足對人之生命、身體、安全構成威
    脅，具有危險性之兇器均屬之，且祇須行竊時攜帶此種具有
    危險性之兇器為已足，並不以攜帶之初有行兇之意圖為必要
    （最高法院七十九年台上字第五二五三號判例參照）。查本
    件被告竊盜所用之螺絲起子一支，雖未扣案，惟足以毀壞構
    成上開處所二樓臥房房門一部之喇叭鎖之部分，且螺絲起子
    通常為金屬製堅硬材質，若持以行兇，客觀上足以對人之身
    體、生命、安全構成威脅，具有殺傷力，當屬刑法第三百二
    十一條第一項第三款所稱兇器之一種。又按刑法第三百二十
    一條第一項第二款所謂毀越門扇係指毀越住宅、店舖或其他
    建築物（包括公寓、大廈內之各住戶或店舖）之門扇而言，
    至住戶內隔間各臥房之門扇縱裝有司畢靈鎖或其他自動鎖亦
    屬安全設備而非該條款所稱之門扇（最高法院七十五年度台
    上字第八七三號判決意旨參照）。是本件被告雖以螺絲起子
    一支，毀壞構成上開處所二樓臥房房門一部之喇叭鎖之部分
    ，惟其毀壞之部分係裝置於住戶內隔間各臥房構成該臥房房
    門一部之喇叭鎖之部分，依上開最高法院判決意旨，被告毀
    壞之部分應屬安全設備而非門扇。故核被告翁和男所為，係
    犯刑法第三百二十一條第一項第一款、第二款及第三款之攜
    帶兇器、毀壞門扇及安全設備、侵入住宅竊盜罪。爰審酌被
    告有如事實欄所載之前案紀錄，有臺灣高等法院被告前案紀
    錄表一份在卷足參，堪認其品性非佳，另被告正值壯年，非
    無謀生能力，竟於假釋期間恣意侵犯他人財產權，行為殊不
    足取，並兼衡其犯罪之手段、所生危害、所竊財物價值、智
    識程度、生活狀況，尚未與被害人達成和解賠償損害，及犯
    罪後坦承犯行之態度等一切情狀，就其所為竊盜犯行，量處
    如主文所示之刑，以資懲儆。又被告行竊所用之螺絲起子一
    支，係被告於上開處所內所拾起乙情，業據被告供明在卷（
    詳臺灣臺南地方法院檢察署一００年度營偵字第一一五五號
    偵查卷第二九頁），顯非被告所有之物，且非違禁物，不符
    沒收之要件，爰不予宣告沒收，併此敘明。
據上論斷，應依刑事訴訟法第二百七十三條之一第一項、第二百
九十九條第一項前段，刑法第三百二十一條第一項第一款、第二
款、第三款，判決如主文。
本案經檢察官錢鴻明庭執行職務。
中    華    民    國    100    年    10    月    12   日
                  刑事第十四庭  法  官  陳金虎
以上正本證明與原本無異。
如不服本判決應於收受本判決後10日內向本院提出上訴書狀，並
應敘述具體理由。其未敘述上訴理由者，應於上訴期間屆滿後20
日內向本院補提理由書狀（均須按他造當事人之人數附繕本）「
切勿逕送上級法院」。
                                書記官  黃憶筑
中    華    民    國    100    年    10    月    12   日
附錄本案論罪科刑法條全文：
中華民國刑法第三百二十一條：
犯竊盜罪而有下列情形之一者，處六月以上、五年以下有期徒刑
，得併科新臺幣十萬元以下罰金：
一、侵入住宅或有人居住之建築物、船艦或隱匿其內而犯之者。
二、毀越門扇、牆垣或其他安全設備而犯之者。
三、攜帶兇器而犯之者。
四、結夥三人以上而犯之者。
五、乘火災、水災或其他災害之際而犯之者。
六、在車站、埠頭、航空站或其他供水、陸、空公眾運輸之舟、
    車、航空機內而犯之者。
前項之未遂犯罰之。